# 请教陈版，关于企业卖出应收账款的损益性质确定

提问人：leonyan1021 时间：2020-12-15 12:41:00
请教陈版，我们一个客户应收账款账面原值 2 亿元，计提坏账准备 1 亿元，账面净值 1 亿元，形成递延所得税资产2500 万元。
该笔应收账款因客户原因不付款，因为有相关抵押担保资产，公司已提起诉讼，本年度公司将该笔应收账款卖给了当地国资控制的不良资产处置公司（资产管理公司），评估公允价格1.5亿元。交易完成后，企业确认回冲资产减值损失 5000 万元，递延所得税资产冲回 2500 万元，实际本次交易的净损益为 2500 万元。
现在有一个问题，在编制年报时，该笔交易应该属于非经常损益还是经常损益？在扣非时是否需要考虑？如果属于非经常性损益，应计入非经常性损益表的哪个子项列示，如果属于非经常性损益，需要考虑 5000 万还是 2500 万？烦请指教，谢谢！

回答人：chenyiwei
这类金融资产的处置损益（假设出售满足终止确认条件，下同）是列入投资收益。是否作为非经常性损益，主要考虑是此类出售业务的规模和影响金额是否重大，是否已成为某种销售和回款业务模式的内在组成部分等。
本案例中，因为该金额影响重大，故还建议评价此前对标的债权的评估结果是否公允及合理。